【裁判字號】    97,基小,2909
【裁判日期】    971231
【裁判案由】    給付租金等
【裁判全文】
臺灣基隆地方法院基隆簡易庭小額民事判決
原      告  財政部國有財產局臺灣北區辦事處基隆分處
法定代理人  甲○○
訴訟代理人  丙○○
被      告  乙○○
上列當事人間請求給付租金等事件，本院於民國97年12月30日言
詞辯論終結，判決如下：
    主    文
被告應給付原告新臺幣壹仟陸佰玖拾貳元，及其中新臺幣捌佰肆
拾陸元自民國九十七年九月二十二日起至清償日止，按週年百分
之五計算之利息。
訴訟費用新臺幣壹仟元由被告負擔。
本判決得假執行。
    理由要領
一、原告起訴主張：緣訴外人謝王錢邀被告乙○○為保證人，於
    民國88年10月20日與原告訂立租賃契約，向原告承租基隆市
    信義區○○段504之10地號國有土地，租賃期間自88年9月10
    日起至93年12月31日止，並依該租賃契約第四點約定，倘承
    租人逾期繳納租金未滿1個月者，按積欠數額加收百分之2、
    逾期1個月以上者，按月依積欠數額加收百分之5計算之違約
    金，違約金最高以積欠數額之1倍為限，嗣依財政部國有財
    產局96年11月1日台財產局管字第09640 018591號函示，自
    97年1月起，承租人逾期繳納租金未滿1個月者，按積欠數額
    加收千分之5、逾期1個月以上未滿2個月者，依積欠數額加
    收千分之10、逾期2個月以上未滿3個月者，依積欠數額加收
    千分之15計算之違約金，依此類推，每逾一個月即加收千分
    之5之違約金，最高以積欠數額百分之30為上限。詎訴外人
    謝王錢自92年7月起至93年12月止積欠租金計新臺幣（下同
    ）846元、已到期之違約金846，合計1,69 2元，被告既為
    本件租賃契約之保證人，為此本於保證之法律關係提起本訴
    ，請求被告給付如主文第1項所示之租金及已到期之違約金
    ，暨就租金部分自支付命令送達翌日起至清償日止之法定遲
    延利息。
二、被告求為判決：駁回原告之訴，其答辯意旨略以：謝王錢業
    已死亡多年；且國有基地租賃契約書保證人欄項下之簽名並
    非其所親簽，印文係遭盜用，其並未同意擔任保證人等語。
三、原告主張之上開事實，業據提出國有基地租賃契約書、國有
    土地租金繳款通知書、謝王錢欠繳租金及逾期違約金總表、
    財政部國有財產局96年11月1日台財產局管字第09640018591
    號函等件為證，被告雖否認該國有基地租賃契約書上保證人
    欄簽名之真正，然被告並不否認印文之真正，按諸當事人主
    張有利於己之事實者，就其事實有舉證之責任，民事訴訟法
    第277條前段定有明文。「蓋章代票據上之簽名，其蓋章通
    常必出於本人之意思，上訴人既承認系爭本票發票人欄下之
    印章為其所有，則就該印章係被訴外人林水波盜用之事實，
    自應由其舉證證明。」（最高法院69年度台上字第1300號判
    決意旨參照）。本件國有基地租賃契約書保證人欄項下之被
    告印文既為真正，被告抗辯係遭盜用，自應就其印章遭盜用
    之有利事實負舉證責任，然被告陳稱其無法舉證，是被告空
    言抗辯其印章係遭盜用，其未同意擔任保證人云云，即無可
    採；又訴外人謝王錢尚未死亡，亦有原告提出之97 年9月22
    日謝王錢戶籍謄本1紙可稽，是被告辯稱謝王錢已死亡多年
    云云，亦難採信，原告主張足堪信為真實，前開被告所辯，
    尚難據為不負
    本件清償責任之理由。
四、從而，原告依兩造間保證之法律關係，請求被告給付如主文
    第1項所示之租金、利息及已到期之違約金，為有理由，應
    予准許。
五、本件係適用小額程序所為被告敗訴之判決，依民事訴訟法第
    436條之20 規定，應依職權宣告假執行，爰依職權宣告之。
六、依民事訴訟法第436條之23、第436 條第2項、第385條第1項
    前段、第78條、第436條之19第1項、第436條之20規定，判
    決如主文。
中    華    民    國    97    年    12    月    31    日
                  基隆簡易庭法  官  徐世禎
以上正本係照原本作成。
對於本件判決如有不服，應於收受送達後20日內向本院提出上訴
書狀，上訴於本院合議庭，並按他造當事人之人數附具繕本。
當事人之上訴，非以判決違背法令為理由不得為之，上訴狀應記
載上訴理由，表明下列各款事項：
(一)原判決所違背之法令及其具體內容。
(二)依訴訟資料可認為原判決有違背法令之具體事實。
中    華    民    國    97    年    12    月    31    日
                            書記官  周素秋


司法院資訊處製作；財團法人民間司法改革基金會備份。
